臺灣高雄地方法院刑事判決　　　　　　　　　　　　九十二年度易字第二二五八號
　　公　訴　人　臺灣高雄地方法院檢察署檢察官
　　被　　　告　甲○○
　　　　　　　　丙○○
　　共　　　同
　　選任辯護人　蔡祥銘律師
　　　　　　　　蔡晉祐律師
　　被　　　告　丁○○
　　選任辯護人　蘇精哲律師
　　　　　　　　劉家榮律師
　徐建光律師
右列被告等因賭博案件，茲經檢察官提起公訴（九十二年度偵字第一八八○三號、第
一九四九六號），並經本院合議庭裁定由受命法官獨任進行簡式審判程序，本院判決
如左：
      主  文
甲○○共同以賭博為常業，處有期徒刑陸月，如易科罰金，以佰元折算壹日，扣案
如附表一所示之電子遊戲機具共拾肆台（共含ＩＣ板拾肆片）、現金新台幣貳萬仟
捌佰陸拾元，均沒收之。
丙○○共同以賭博為常業，處有期徒刑月，如易科罰金，以佰元折算壹日，緩刑
年。扣案如附表一所示之電子遊戲機具共拾肆台（共含ＩＣ板拾肆片）、現金新台
幣貳萬仟捌佰陸拾元，均沒收之。
丁○○在公眾得出入之場所賭博財物，處罰金壹萬元，如易服勞役，以佰元折算壹
日，緩刑年。扣案之現金新臺幣仟伍佰元沒收。
      事  實
一、甲○○基於常業賭博之犯意，自民國九十二年八月初某日起，在其設於高雄市○○區○○路二九八號一樓「金星遊藝場」（已向高雄市政府領有經營電子遊戲場
    業之營利事業登記證）之公眾得出入場所內，擺設如附表一所示之電子遊戲機十
    四台，同時以每月新臺幣（下同）一萬八千元之代價，僱用具有共同常業賭博犯
    意聯絡之丙○○擔任開分、洗分及兌換賭金之工作，以上開機具與不特定之顧客
    賭博財物，二人並以此維生，以之為常業。其賭博方式，係由賭客任選上開機具
    ，以投入十元硬幣開分打玩，再由賭客以機具內符號所代表之倍數押注，如押中
    ，電子遊戲機具即按預設之程式，依所押注之分數給予倍數不等之分數，如未押
    中，則由電子遊戲機具將賭客所押注之分數沒入，藉此射倖之賭博方式，計算輸
    贏，待賭客打玩完畢後，再由店員為其洗分，並以累計贏得之分數依比例兌換現
    金。而賭客丁○○則基於在公眾得出入之場所賭博財物之犯意，於九十二年九月
    九日十六時許，至上址打玩龍鳳機台「小瑪利」電子遊戲機具，以二千元向丙○○兌換十元硬幣二百枚後，以一比一比例投幣開分打玩，嗣經丁○○打玩完畢由
    丙○○為其洗分三千五百分後，丙○○即持現金三千五百元至「金星遊藝場」內
    之洗手間內，將兌換賭金的三千五百元置放於洗手間內的馬桶水箱上，再由丁○○進入該洗手間拿取，以此方式兌換賭金，而為警當場查獲，並扣得附表一所示
    之電子遊戲機具共計十四台（均含ＩＣ板，計有十四片）、電子遊戲機具內現金
    二萬三千八百六十元、丁○○兌得之賭金三千五百元、監視系統電腦主機一台以
    及附表二所示之物品。
二、案經高雄市政府警察局三民分局第二分局報請臺灣高雄地方法院檢察署檢察官偵
    查。
      理  由
一、本件被告甲○○、丙○○及丁○○等三人所犯均係死刑、無期徒刑、最輕本刑為
    三年以上有期徒刑以外之罪，被告三人於準備程序中就被訴事實均為有罪之陳述
    ，經本院告知簡式審判程序之旨，並聽取公訴人及被告意見後，合議庭裁定由受
    命法官獨任進行簡式審判程序，合先敘明。
二、右揭犯罪事實，業據被告甲○○、丙○○及丁○○坦承不諱，並有高雄市政府營
    利事業登記證影本一紙、扣案之上開監視系統翻拍照片六幀、查獲現場照片六幀
    以及臺灣高雄地方法院檢察署檢察事務官勘驗上開監視系統電腦主機資料之職務
    報告一份，復有附表一所示之電子遊戲機具共計十四台（均含ＩＣ板，計有十四
    片）、電子遊戲機具內現金二萬三千八百六十元及丁○○兌得之賭金三千五百元
    扣案足憑，足認被告三人所為之自白，核與事實相符，被告三人右揭犯行，洵堪
    認定，應予依法論科。
三、按刑法上之常業罪，只須有賴某種犯罪為業之意思，而有事實之表現已足，不以
    藉該犯罪為唯一生存者為必要，縱令尚有其他職業，亦無礙成立常業罪，最高法
    院著有七十四年度臺上字第六五五一號刑事判決可資參照。查被告甲○○所經營
    之「金星遊藝場」擺設之電子遊戲機具高達十四台，有扣押筆錄及扣押物品目錄
    表各一份可佐，而被告丙○○亦自承係以每月一萬八千元之薪資受僱於甲○○在
    「金星遊藝場」內工作，是依被告甲○○經營「金星遊藝場」之規模及被告丙○○領取薪資之情形，顯係恃賭博為生，並以之為業。被告甲○○在「金星遊藝場
    」之公眾得出入場所，擺設電動賭博機具供不特定之賭客賭玩，賭客如贏分時可
    以兌換現金，如賭輸時，賭資歸所有，而被告丙○○自九十二年八月初某日起受
    僱於被告甲○○，擔任開分、洗分及兌換賭金工作，核被告甲○○及丙○○二人
    所為，係犯刑法第二百六十七條之常業賭博罪，被告甲○○、丙○○二人間就前
    開犯行有犯意聯絡及行為分擔，為共同正犯。另賭客即被告丁○○在「金星遊藝
    場」此一公眾得出入之場所，以電動賭博機具與被告甲○○賭博財物，犯刑法第
    二百六十六條第一項前段之賭博罪。爰審酌被告甲○○、丙○○、丁○○等三人
    均無前科紀錄，素行良好，有臺灣高雄地方法院刑案資料查註紀錄表及臺灣高等
    法院被告全國前案紀錄表各一份在卷可攷，被告甲○○係「金星遊藝場」之負責
    人，經營擺設電動賭博機具與不特定人賭博，而所經營之電動賭博機具達十四臺
    ，助長社會投機風氣，破壞社會良善風氣，而被告丙○○共同與被告甲○○以賭
    博為常業，一同助長社會投機歪風，惟念及被告甲○○經營「金星遊藝場」時間
    尚短，犯罪所生危害非鉅，而被告丙○○僅係受僱擔任開分、洗分及兌換賭金等
    工作，犯罪情節輕微，另被告丁○○則僅參與賭博，且賭博犯罪之所得不多，對
    社會之危害尚輕，以及被告三人均坦承犯行，態度良好等一切情狀，各量處如主
    文所示之刑，並分別諭知被告甲○○、被告丙○○二人易科罰金及被告丁○○易
    服勞役之折算標準，公訴人具體求刑被告甲○○有期徒刑一年六月，而被告丙○○有期徒刑一年，核其情節，尚屬過重，附此敘明。又被告丙○○及丁○○前未
    曾受有期徒刑以上刑之宣告，有上開臺灣高等法院被告全國前案記錄表及臺灣高
    雄地方法院檢察署刑案資料查註紀錄表各一份在卷，其二人因一時失慮，偶罹刑
    典，事後均已坦承犯行，經此偵、審程序以及刑之宣告後，應知所警惕而無再犯
    之虞，本院因認暫不執行其刑為當，併均諭知緩刑三年，用啟自新，辯護人雖請
    求就被告甲○○部分，一併諭知緩刑，惟被告甲○○係「金星遊藝場」之負責人
    ，就本件常業賭博之犯罪行為居於支配之地位，卻於警詢、偵查及本院審理之初
    ，一再飾詞狡辯，否認犯行，顯見其尚非真心悔悟，尚不宜為緩刑之諭知，併此
    敘明。另扣案如附表所示之電動賭博機具共計十四臺（以上共含ＩＣ板十四片）
    ，以及電子遊戲機具內現金二萬三千八百六十元
    ，係供賭客當場賭博之器具及在賭檯或兌換籌碼處之財物，均應依刑法第二百六
    十六條第二項規定，不問屬於犯人與否，均宣告沒收；
    另被告丁○○兌得之賭金三千五百元，為被告丁○○犯本件在公眾得出入之場所
    賭博罪之所得，爰依刑法第三十八條第一項第三款沒收；至扣案之監視系統電腦
    主機一台，係用以監視甲○○所經營「界楊超商」及「金星遊藝場」之店內活動
    情形，尚難認係供本件常業賭博犯罪所用，公訴人請求就此部分宣告沒收，尚有
    未合。末查，被告甲○○在上開「金星遊藝場」所擺設附表二編號一之「娃娃機
    」十八台，係把玩者以操作機械爪手方式（內以電腦程式控制）抓取堆置在機器
    內之物品，其抓取結果，端視把玩者之技術而定，該機器即藉此使把玩者感受娛
    樂效果，核其性質，應屬電子遊戲場業管理條例所稱之電子遊戲機，該電子遊戲
    機既須藉把玩者操作機械爪手之技術抓取物品，該決定輸贏之方式，與單純靠運
    氣具射倖性之情況不同，已難認「娃娃機」係以偶然之事物決定財物之得喪，而
    與刑法賭博罪之構成要件不符，是公訴人認被告甲○○與丙○○就擺設「娃娃機
    」十八台部分，亦成立刑法第二百六十七條之常業賭博罪嫌等語，容有誤會，惟
    公訴人認此部分與前開論罪科刑部分，為法律上一罪關係，是此部分爰不另為無
    罪之諭知。準此以言，扣案附表二編號一所示之娃娃機十八台，既與本件常業賭
    博罪無涉，已如前述，則附表二編號一所示之娃娃機以及附表二編號二至六所示
    之供娃娃機內點數代用品等物品，依法自不得宣告沒收，是公訴人就此部分請求
    宣告沒收，亦有未洽，附此敘明。
據上論斷，應依刑事訴訟法第二百九十九條第一項前段、第二百七十三條之一，刑法
第二十八條、第二百六十七條、第二百六十六條第一項前段、第二項、第三十八條第
一項第三款、第四十一條第一項前段、第四十二條第二項，罰金罰鍰提高標準條例第
一條前段、第二條，判決如主文。
本案經檢察官乙○○到庭執行職務。
中    華    民    國      九十三      年      三        月      十      日
                                  臺灣高雄地方法院刑事第十一庭
                                            法  官  高增泓
右正本證明與原本無異。
如不服本判決，應於判決送達後十日內，向本院提出上訴狀。
                                            書記官  陳威志
中    華    民    國      九十三      年      三      月      十      日
附表一︰
┌─────┬────────────┬──────┬──────┐
│  編號    │   電子遊戲機具種類     │數量（台）  │ＩＣ板（塊）│
├─────┼────────────┼──────┼──────┤
│  一      │     跑馬               │  一        │  一        │
├─────┼────────────┼──────┼──────┤
│  二      │     金象王             │  二        │  二        │
├─────┼────────────┼──────┼──────┤
│  三      │     龍鳳               │  四        │  四        │
├─────┼────────────┼──────┼──────┤
│  四      │     劍龍               │  二        │  二        │
├─────┼────────────┼──────┼──────┤
│  五      │     滿貫大亨           │  三        │  三        │
├─────┼────────────┼──────┼──────┤
│  六      │     迷你十三支         │  一        │  一        │
├─────┼────────────┼──────┼──────┤
│  七      │     大贏家彈珠         │  一        │  一        │
├─────┼────────────┼──────┼──────┤
│  合計    │                        │  十四      │  十四      │
└─────┴────────────┴──────┴──────┘
附表二：
┌─────┬────────────────┬──────────┐
│ 編  號   │      物品種類                  │  數量              │
├─────┼────────────────┼──────────┤
│   一     │娃娃機                          │  十八台        │
├─────┼────────────────┼──────────┤
│   二     │供娃娃機內點數代用品            │  十一塊            │
├─────┼────────────────┼──────────┤
│   三     │供娃娃機內點數代用品（塑膠杯）  │  一個              │
├─────┼────────────────┼──────────┤
│   四     │供娃娃機內點數代用品（紅包袋）  │  十四包            │
├─────┼────────────────┼──────────┤
│   五     │供娃娃機內點數代用品（塑膠罐）  │  一個              │
├─────┼────────────────┼──────────┤
│   六     │供娃娃機內點數代用品（紙盒）    │  一塊              │
└─────┴────────────────┴──────────┘
附錄本案論罪科刑法條全文：
刑法第二百六十六條
在公共場所或公眾得出入之場所賭博財物者，處一千元以下罰金。但以供人暫時娛樂
之物為賭者，不在此限。
當場賭博之器具與在賭檯或兌換籌碼處之財物，不問屬於犯人與否，沒收之。
刑法第二百六十七條
第二百六十七條以賭博為常業者，處二年以下有期徒刑，得併科一千元以下罰金。
